臺灣板橋地方法院刑事判決　　　　　　　96年度訴字第2231號
公　訴　人　臺灣板橋地方法院檢察署檢察官
被　　　告　甲○○
指定辯護人　本院公設辯護人　乙○○
上列被告因違反槍砲彈藥刀械管制條例案件，經檢察官提起公訴
（96年度偵字第4284號），本院判決如下：
    主  文
甲○○未經許可，寄藏可發射子彈具有殺傷力之改造手槍，處有
期徒刑年肆月，併科罰金新臺幣拾萬元，罰金部分如易服勞役
以新臺幣壹仟元折算壹日，扣案之仿FN廠1910型半自動手槍製造
，已換裝土造金屬槍管、扳機而成之改造手槍壹支（槍枝管制編
號：0000000000號，含彈匣壹個）沒收。又未經許可，製造子彈
，處有期徒刑壹年拾月，併科罰金新臺幣伍萬元，罰金部分如易
服勞役以新臺幣壹仟元折算壹日，扣案之具直徑約7.93厘米金屬
彈頭之土造子彈壹顆沒收。又未經許可，持有可發射子彈具有殺
傷力之改造手槍，處有期徒刑年拾月，併科罰金新臺幣拾萬元
，罰金部分如易服勞役以新臺幣壹仟元折算壹日，扣案之仿FN廠
19 10 型半自動手槍製造，已換裝土造金屬槍管而成之改造手槍
壹支（槍枝管制編號：0000000000號，含彈匣壹個）沒收。又未
經許可，持有槍砲之主要組成零件，處有期徒刑壹年，併科罰金
新臺幣肆萬元，罰金部分如易服勞役以新臺幣壹仟元折算壹日，
減為有期徒刑陸月，併科罰金新臺幣貳萬元，罰金部分如易服勞
役以新臺幣壹仟元折算壹日，扣案之土造金屬槍管貳支均沒收。
應執行有期徒刑玖年，併科罰金貳拾伍萬元，罰金部分如易服勞
役以新臺幣壹仟元折算壹日，扣案之仿FN廠1910型半自動手槍製
造，已換裝土造金屬槍管、扳機而成之改造手槍壹支（槍枝管制
編號：0000000000號，含彈匣壹個）、具直徑約7.93厘米金屬彈
頭之土造子彈壹顆、仿FN廠1910型半自動手槍製造，已換裝土造
金屬槍管而成之改造手槍壹支（槍枝管制編號：0000000000號，
含彈匣壹個）及土造金屬槍管貳支均沒收。
    事  實
一、甲○○先後於：
  (一)民國（下同）94年2 月間某日，明知其年籍不詳之友人「小
    志」所持有仿FN廠1910型半自動手槍製造，已換裝土造金屬
    槍管、扳機而成，可擊發適用子彈，具有殺傷力之改造手槍
    乙支（槍枝管制編號：0000000000號，含彈匣乙個），係屬
    行政院公告列管之槍枝，未經許可不得寄藏之，竟因受「小
    志」之請託，即在台北縣新莊市某不詳地點，受寄代藏上開
    改造手槍乙支，再將之藏放在其台北縣五股鄉○○路18巷23
    弄1 號住處內，而未經許可，寄藏上開改造手槍乙支。
  (二)95年7 月間某日，明知未經許可，不得製造子彈，竟在其上
    開住處內，先利用電腦網路交易方式，自某年籍不詳成年男
    子處購入具直徑約7.93厘米之金屬彈頭2 顆、具直徑約6.94
    厘米之金屬彈頭乙顆、彈殼3 顆及底火乙批，再於其後同年
    7 、8 月間某日，亦在其上開住處內，同時以將上開底火分
    別裝入上開2 顆彈殼底部後，再分別裝上上開具直徑約7.93
    厘米之金屬彈頭2 顆方式，而未經許可，製造上開土造子彈
    2 顆（按其中乙顆土造子彈，業經試射用罄；另扣案之具直
    徑約6. 94 厘米金屬彈頭之土造子彈乙顆，經試射後，則不
    具殺傷力）。
  (三)95年8 月間某日，明知未經許可，不得持有槍砲之主要組成
    零件，竟亦在其上開住處內，先利用電腦網路交易方式，自
    某年籍不詳成年男子處購入屬槍砲主要組成零件之土造金屬
    槍管2 支，而未經許可，持有上開土造金屬槍管2 支。
  (四)96年2 月5 日，明知未經許可，不得持有具殺傷力之改造手
    槍，竟亦在其上開住處內，先利用電腦網路交易方式，自某
    年籍不詳成年男子處購入仿FN廠1910型半自動手槍製造，已
    換裝土造金屬槍管而成之改造手槍乙支（槍枝管制編號：00
    00000000號，含彈匣乙個），而未經許可，持有上開改造手
    槍乙支。
二、嗣於96年2 月6 日10時許，經警持搜索票前往甲○○上開住
    處內查獲上情，並扣得上開仿FN廠1910型半自動手槍製造，
    已換裝土造金屬槍管、扳機而成之改造手槍乙支（槍枝管制
    編號：0000000000號，含彈匣乙個）、具直徑約7.93厘米金
    屬彈頭之土造子彈2 顆、仿FN廠1910型半自動手槍製造，已
    換裝土造金屬槍管而成之改造手槍乙支（槍枝管制編號：00
    00000000號，含彈匣乙個）及土造金屬槍管2 支。
三、案經台北市政府警察局報請臺灣板橋地方法院檢察署檢察官
    偵查起訴。
    理  由
一、訊據被告甲○○坦承上開全部犯行不諱，復有本院96年度聲
    搜字第584 號搜索票影本、搜索扣押筆錄、扣押物品目錄表
    、現場照片6 張及扣案之上開仿FN廠1910型半自動手槍製造
    ，已換裝土造金屬槍管、扳機而成之改造手槍乙支（槍枝管
    制編號：0000000000號，含彈匣乙個）、具直徑約7.93厘米
    金屬彈頭之土造子彈2 顆、仿FN廠1910型半自動手槍製造，
    已換裝土造金屬槍管而成之改造手槍乙支（槍枝管制編號：
    0000000000號，含彈匣乙個）、土造金屬槍管2 支，在卷可
    稽，且上開仿FN廠1910型半自動手槍製造，已換裝土造金屬
    槍管、扳機而成之改造手槍乙支（槍枝管制編號：00000000
    00號，含彈匣乙個）、具直徑約7.93厘米金屬彈頭之土造子
    彈2 顆及仿FN廠1910型半自動手槍製造，已換裝土造金屬槍
    管而成之改造手槍乙支（槍枝管制編號：0000000000號，含
    彈匣乙個），經送請內政部警政署刑事警察局鑑定之結果，
    認上開仿FN廠1910型半自動手槍製造，已換裝土造金屬槍管
    、扳機而成，機械性能良好之改造手槍乙支（槍枝管制編號
    ：0000000000號，含彈匣乙個）及仿FN廠1910型半自動手槍
    製造，已換裝土造金屬槍管而成，機械性能良好之改造手槍
    乙支（槍枝管制編號：0000000000號，含彈匣乙個），均可
    擊發適用之子彈，均具有殺傷力；上開具直徑約7.93厘米金
    屬彈頭之土造子彈2 顆，經試射其中乙顆，可擊發，具有殺
    傷力，此有內政部警政署刑事警察局96年3 月5 日刑鑑字第
    0960023188號槍彈鑑定書乙份可佐；另上開土造金屬槍管2
    支，經送請內政部刑事警察局鑑定之結果，亦認均係內政部
    86年11月24日台（86）內警字第8670683 號公告列管之槍砲
    主要組成零件，此亦有內政部96年8 月29日內授警字第0960
    87382 號函乙份可憑，足堪認定。被告上開犯行均臻明確，
    應予依法論科。
二、核被告上開事實(一)所為，係犯槍砲彈藥刀械管制條例第8 條
    第4 項之未經許可，寄藏可發射子彈具有殺傷力之改造手槍
    罪；上開事實(二)所為，係犯槍砲彈藥刀械管制條例第12條第
    1 項之未經許可，製造子彈罪；上開事實(三)所為，係犯槍砲
    彈藥刀械管制條例第8 條第4 項之未經許可，持有可發射子
    彈具有殺傷力之改造手槍罪；上開事實(四)所為，則係犯槍砲
    彈藥刀械管制條例第13條第4 項之未經許可，持有槍砲之主
    要組成零件罪。被告持有上開土造子彈2 顆之低度行為，為
    其製造上開土造子彈2 顆之高度行為所吸收，不另論擬。被
    告就所犯上開4 罪間，其犯意各別，要件不同，應予份論併
    罰。又被告雖前於95年8 月22日，另因持有改造手槍等犯行
    ，經本院於95年12月29日，以95年度訴字第3174號判處罪刑
    確定在案，惟因被告上開事實(一)受「小志」之託，而「寄藏
    」上開改造手槍乙支之犯行，與被告上開95年度訴字第3174
    號判決中認定之「持有」改造手槍乙支之犯行間，不僅屬構
    成要件不同，且其間犯意，亦屬有間，自無裁判上一罪之關
    係可言，至為灼然，附此敘明。爰審酌被告前曾因違反槍砲
    彈藥刀械管制條例案件，經本院判處罪刑確定，竟仍不知悛
    悔，復先後於上開時地寄藏、持有上開改造手槍各乙支、製
    造上開土造子彈2 顆及持有上開槍砲主要組成零件之土造金
    屬槍管2 支，已嚴重危害人身安全及社會治安及被告犯罪後
    之態度等一切情狀，量處如主文所示之刑，再就其所犯上開
    未經許可，持有槍砲之主要組成零件乙罪，減其宣告刑，並
    就罰金刑部分，均諭知易服勞役之折算標準，再定其應執行
    之刑，以資儆懲。
三、扣案之上開仿FN廠1910型半自動手槍製造，已換裝土造金屬
    槍管、扳機而成之改造手槍乙支（槍枝管制編號：00000000
    00號，含彈匣乙個）、具直徑約7.93厘米金屬彈頭之土造子
    彈乙顆（另乙顆土造子彈，已因試射用罄）、仿FN廠1910型
    半自動手槍製造，已換裝土造金屬槍管而成之改造手槍乙支
    （槍枝管制編號：0000000000號，含彈匣乙個）及土造金屬
    槍管2 支，均屬違禁物，應依刑法第38條第1 項第1 款之規
    定，均宣告沒收之。
據上論斷，應依刑事訴訟法第299 條第1 項前段，槍砲彈藥刀械
管制條例第8 條第4 項、第12條第1 項、第13條第4 項，刑法第
11條前段、第51條第5 款、第7 款、第42條第3 項、第38條第1
項第1 款，中華民國九十六年罪犯減刑條例第2 條第1 項第3 款
、第7 條、第11條，判決如主文。
本案經檢察官楊展庚到庭執行職務
中　　華　　民　　國　　96　　年　　11　　月　　29　　日
                刑事第十二庭  審判長法  官  戴嘉清
                                    法  官  陳信旗
                                    法  官  林晏鵬
上列正本證明與原本無異。
如不服本判決，應於判決送達後十日內向本院提出上訴狀（應附
繕本），上訴於臺灣高等法院。
                                    書記官  陳 映 孜
中　　華　　民　　國　　96　　年　　11　　月　　29　　日
附錄法條：槍砲彈藥刀械管制條例第8 條、第12條、第13條
槍砲彈藥刀械管制條例第8條
未經許可，製造、販賣或運輸鋼筆槍、瓦斯槍、麻醉槍、獵槍、
空氣槍或第4條第1項第1款所定其他可發射金屬或子彈具有殺傷
力之各式槍砲者，處無期徒刑或5年以上有期徒刑，併科新臺幣1
千萬元以下罰金。
未經許可，轉讓、出租或出借前項所列槍枝者，處 5 年以上有期
徒刑，併科新臺幣 1 千萬元以下罰金。
意圖供自己或他人犯罪之用，而犯前二項之罪者，處無期徒刑或
 7 年以上有期徒刑，併科新臺幣 1 千萬元以下罰金。
未經許可，持有、寄藏或意圖販賣而陳列第 1 項所列槍枝者，處
 3年以上10年以下有期徒刑，併科新臺幣700萬元以下罰金。
第 1 項至第 3 項之未遂犯罰之。
槍砲彈藥刀械管制條例第12條
未經許可，製造、販賣或運輸子彈者，處 1 年以上 7 年以下有
期徒刑，併科新台幣 500 萬元以下罰金。
未經許可，轉讓、出租或出借子彈者，處 6 月以上 5 年以下有
期徒刑，併科新台幣 300 萬元以下罰金。
意圖供自己或他人犯罪之用，而犯前二項之罪者，處 3 年以上
10 年以下有期徒刑，併科新台幣 700 萬元以下罰金。
未經許可，持有、寄藏或意圖販賣而陳列子彈者，處 5 年以下有
期徒刑，併科新台幣 300 萬元以下罰金。
第 1 項至第 3 項之未遂犯罰之。
槍砲彈藥刀械管制條例第13條
未經許可，製造、販賣或運輸槍砲、彈藥之主要組成零件者，處
 3年以上10年以下有期徒刑，併科新台幣700萬元以下罰金。
未經許可，轉讓、出租或出借前項零件者，處 1 年以上 7 年以
下有期徒刑，併科新台幣 500 萬元以下罰金。
意圖供自己或他人犯罪之用，而犯前二項之罪者，處 5 年以上有
期徒刑，併科新台幣 1 千萬元以下罰金。
未經許可，持有、寄藏或意圖販賣而陳列第 1 項所列零件者，第
6月以上5年以下有期徒刑，併科新台幣300萬元以下罰金。第1項
至第3項之未遂犯罰之。
